【裁判字號】    97,消債抗,117
【裁判日期】    971231
【裁判案由】    更生事件
【裁判全文】
臺灣板橋地方法院民事裁定           97年度消債抗字第117號
抗  告  人  甲○○原名：劉淑.
代  理  人  徐豐益律師
上列抗告人因消費者債務清理條例事件，對於中華民國97年9 月
3 日本院97年度消債更字第748 號裁定提起抗告，本院裁定如下
：
    主  文
抗告駁回。
抗告程序費用新臺幣壹仟元由抗告人負擔。
    理  由
一、按聲請更生或清算，徵收聲請費新臺幣1,000 元；郵務送達
    費及法院人員差旅費不另徵收。但所需費用超過應徵收之聲
    請費者，其超過部分，依實支數計算徵收；前項所需費用及
    進行更生或清算程序之必要費用，法院得酌定相當金額，定
    期命聲請人預納之，逾期未預納者，除別有規定外，法院得
    駁回更生或清算之聲請，消費者債務清理條例第6 條定有明
    文。
二、本件抗告意旨略以：按原裁定所述，聲請人聲請消費者債務
    清理後，雖經本院酌定相當金額，於民國97年8 月13日裁定
    命其於送達後10日內預納必要郵務送達費用新臺幣（下同）
    4,760 元，且該裁定已於97年8 月15日合法送達於聲請人，
    而聲請人迄仍未如數預納等云云。而自收本民事裁定，聲請
    人業已繳納郵務送達費4,760 元，爰求為廢棄原裁定，並另
    為裁定准抗告人開始更生程序。
三、查本件抗告人於原審為更生之聲請，經原審於97年8 月13日
    裁定命抗告人於裁定送達後10日內，補正郵務送達費4,760
    元及更生聲請所需之相關資料，該裁定於97年8 月15日合法
    送達抗告人，有該裁定送達證書在卷可稽（見原審卷第64頁
    ）。惟查，原審既已明示補正期限為10日內，即同年8 月26
    日之前，期限自應至同年8 月25日期滿，嗣並因抗告人未遵
    期於限期內補正郵務送達費4,760 元，有本院民事科查詢簡
    答表在卷足徵（見原審卷第93頁），原審遂於同年9 月5 日
    下午4 時裁定公告駁回抗告人之更生聲請，有本院裁判主文
    公告證書附卷可參（見原審卷第95頁）。抗告人雖於同年9
    月16日補繳足額郵務送達費，此有抗告人之民事抗告狀上所
    蓋收狀戳為證（見本審卷第6 頁），惟係於原審認其所為之
    訴訟行為不合法予以駁回後，始予補正。從而，原審以抗告
    人逾期未補正為由，裁定駁回其更生之聲請，於法並無不合
    。是抗告人求予廢棄另為裁定，為無理由，應予駁回。
四、據上論結，本件抗告為無理由，依消費者債務清理條例第15
    條，民事訴訟法第495 條之1 第1 項、第449 條第1 項、第
    95條、第78條，裁定如主文。
中    華    民    國    97    年    12    月    31    日
                  民事第一庭    審判長法  官  李世貴
                                      法  官  許瑞東
                                      法  官  高文淵
以上正本證明與原本相符
本裁定不得抗告
中    華    民    國    97    年    12    月    31    日
                                      書記官  許慧貞


司法院資訊處製作；財團法人民間司法改革基金會備份。
